Huis Amerongen
Het Utrechts Archief
- Stukken van zakelijke aard, 1.
  - Landgoed Amerongen/Zuilenstein, 1.1.
    - Beheer, 1.1.3.
      - Huis Zuilenstein en goederen te Leersum, 1.1.3.6.
        - Rekening courant van de rentmeester met Godard Bentinck wegens uitgaven ten behoeve van Zuilenstein, 1893-1912, 1908; 1 omslag
        - Stukken betreffende onderhouds- en herstelwerkzaamheden aan het huis Zuilenstein, 1887-1895, 1943, 1909; 1 omslag
        - Werkstaten over verrichte werkzaamheden op Zuilenstein, 1890-1899, 1934-1937 (11), 1910; 1 pak
        - Registers van afgegeven vergunningen voor wandelen en blad halen op het landgoed Zuilenstein, 1896-1964 (5), 1911; 1 omslag
        - Kasboeken betreffende het tuinpersoneel van Zuilenstein, 1907-1935, 1912-1918; 7 delen
          - 1907-1910, 1912
          - 1914-1917, 1913
          - 1918-1921, 1914
          - 1921-1925, 1915
          - 1925-1929, 1916
          - 1929-1932, 1917
          - 1932-1935, 1918
        - Brieven gericht aan Godard Bentinck afkomstig van huurders en aspirant-huurders van het huis Zuilenstein, 1881-1901, 1919; 1 pak
        - Rekening-courant met J.H.W. van der Poorten Schwartz als huurder van het huis Zuilenstein, met artikelen uit het Algemeen Handelsblad gericht tegen deze schrijver, 1895, 1901, 1920; 1 omslag
          J.H.W. van der Poorten is de schrijver Maarten Maartens
        - Akte van verhuur van het huis Zuilenstein aan Ph.J. van Alfen, met lijst van zich daar bevindende roerende goederen, 1935. Met aanvullende overeenkomst en bijlagen, 1940., 1921; 1 omslag
        - Stukken betreffende werkaamheden aan het huis Zuilenstein en bijbehorende gebouwen sinds het bombardement van 1945, met enkele tekeningen, 1945-1967, 1922-1923; 2 pakken
          - 1945-1953, 1922
          - 1962-1967, 1923
        - Taxatierapport ten behoeve van het afsluiten van een brandverzekering van een nieuw gebouwd landhuis op het landgoed Zuilenstein, met bouwtekening van het huis, 1960, 1924; 1 katern
        - Legger van in erfpacht gegeven percelen, behorend bij Zuilenstein, met kadastrale uittreksels, 1866-1894, 1925; 1 pak; III, 388
        - Legger van verpachtingen van goederen behorend bij Zuilenstein, 1840-1881, 1926; 1 deel
        - Pachtboeken van het huis Zuilenstein, 1880-1935, 1927-1928; 2 delen
          - 1880-1935, 1927
          - 1912-1926, 1928
        - Pachtovereenkomsten van losse percelen wei- en bouwland te Leersum, 1897-1960, 1929; 1 pak
        - Huurovereenkomsten van huizen, hofsteden en percelen in Leersum, 1888-1938, 1930; 1 pak; III, 374, 376, 380, 382
        - Stukken betreffende de verhuring van met name genoemde hofsteden en huizen in Leersum, 1878-1961, 1931-1934; 4 omslagen
          - King William, hotel en stalhouderij te Leersum, 1878-1924, 1931; III, 381
          - De hofstede bij het huis Zuilenstein, 1880-1961, 1932
          - Nimmeree, hofstede te Leersum, 1900-1958, 1933
          - Vredendaal, hofstede te Leersum, 1895-1926, 1934
        - Pachtovereenkomsten voor losse percelen bouwland en weiland behorend bij Zuilenstein, 1942, 1935; 1 pak
        - Brief over wangedrag van de Leersumse jeugd in de bossen van Zuilenstein, 1904, 1936; 1 stuk
        - Akte van bruikleen door de familie Bentinck aan de Stichting Oud Leersum e.o. te Leersum van de schaapskooi aldaar, 1973, 1937; 1 stuk
        - Verklaring van de heer van Middachten en de vrouwe van Amerongen en Zuilenstein over de eigendom van sparrenbos en land gelegen in de gemeenten Leersum en Rhenen, 1863, 1938; 1 stuk; III, 378
        - Vergunningen tot het planten en rooien van bomen aan de grote weg boven en beneden Leersum, 1861, 1873, 1939; 2 stukken; III, 377
        - Correspondentie betreffende het snoeien van bomen te Leersum, 1913, 1940; 1 omslag
        - Verzoekschriften gericht aan de koning der Nederlanden door een aantal personen, onder wie Maria van Reede-Ginkel, vrouwe van Amerongen, tot verkrijging van een vergunning tot de aanleg van een straatweg van Leersum tot aan het station van de Rijnspoorweg te Maarsbergen, met bijlagen, 1845, 1856, 1941; 1 omslag; III, 398
      - Wielse veer, 1.1.3.7.
        - Stukken betreffende de verhuur van het pontveer onder Eck en Wiel en het bijbehorende veerhuis, met opgaven van veertarieven, 1839-1974, 1942; 1 pak; III, 397
        - Register van door C. van de Pol ontvangen kwitanties wegens betaling van pacht van het veerhuis van Eck en Wiel en naweide, 1888-1895, 1943; 1 deeltje
        - Stukken betreffende werkzaamheden aan wegen en steigers ten behoeve van het veer bij Eck en Wiel, en het bouwen van een woning voor de veerknecht, met kaart, 1861-1932, 1944; 1 pak
        - Stukken betreffende onderhoud en gebruik van een in erfpacht uitgegeven rijkskrib, in gebruik als veerdam en een als los- en laadplaats ingerichte rijksloswal onder Eck en Wiel, met stukken betreffende de verpachting van aanwassen aldaar, 1895-1970, 1945; 1 pak
        - Register met aantekeningen van de waterhoogte te Eck en Wiel, 1884-1904, 1946; 1 deel
        - Grafiek van hoogste en laagste waterstanden te Eck en Wiel, 1925-1937, 1947; 1 stuk
        - Stukken betreffende het herstellen van de krib gelegen onder Eck beneden het Wielse veer aan het Stenen Hoofd, waarover kwestie is tussen de heer van Eck en Wiel en de nakomelingen van de heer van Amerongen, 1757-1758, met retroakten vanaf 1659., 1948; 1 omslag; III, 202
        - Brief gericht aan de heer van Amerongen afkomstig van de rentmeester van Amerongen over een geschil met een zekere Harmsen over de possessie van de kade bij Wiel, 1840, 1949; 1 stuk; III, 203
      - Steenfabrieken, 1.1.3.8.
        - Akte van overeenkomst tussen leden van de familie Bentinck met Jules van Hasselt te Kampen als lid van de firma gebr. Van Hasselt, steenfabrikanten, waarbij eerstgenoemden toestemmen in de oprichting van een steenfabriek in de Bakswaard, waarvoor zij beloven een concessie te zullen aanvragen, met concepten, afbakkingscontracten en de vergunning, 1896, 1950; 1 omslag
        - Plan van te plaatsen gebouwen ten behoeve van de steenfabriek van Jules van Hasselt in de Bakswaard te Amerongen, (1896), 1951; 1 stuk
        - Rekeningen-courant met Jules van Hasselt, later de firma gebr. Van Hasselt wegens huur van het terrein van de steenfabriek en afbakking van de grond, 1896-1934, 1952; 1 omslag
        - Correspondentie met de firma Van Hasselt, 1896-1966, 1953-1954; 2 pakken
          - 1896-1920, 1953
          - 1920-1940, 1966, 1954
        - Waterpassingskaarten van uiterwaarden aan de Nederrijn, behorend bij de steenfabrieken Van Hasselt en de "Volharding II", 1896-1932, 1955; 1 omslag
        - Akten van overeenkomst met steenfabrikanten tot het afgraven van grond en het gebruiken van uitwegen, met bijlagen en correspondentie, 1891-1962, 1956-1958; 1 pak en 2 omslagen
          - N.V. steenfabriek v/h gebr. Van Klinkenberg, betreffende de Grote Boomgaard, de Vijftien Morgen en de Twaalf Morgen, 1891-1920, 1956
          - N.V. steenfabrieken v/h S.G. van der Pol, betreffende de Thomasweide, het Schagerwaardje, het Staartje, het Benedenste Zand en de Benedenste Bollen, 1920-1930, 1957; 1 pak
          - N.V. Vlamovensteenfabrieken Timmermans & zoon, betreffende de Pelleboomgaard en het Muldersschild, met plattegrond, 1955-1962, 1958
        - Bestek en voorwaarden tot het bouwen van een tunnel onder de veerweg te Amerongen ten behoeve van de N.V. Steenfabriek Timmermans en Zoon te Elst, 1959, 1959; 1 katern
        - Stukken betreffende het slopen van veldovens te Amerongen, 1951-1952, 1960; 1 omslag
      - Roomboterfabriek, 1.1.3.9.
        - Stukken betreffende de oprichting door Godard van Aldenburg Bentinck van een stoomzuivelfabriek te Amerongen, op verzoek van de veehouders aldaar, 1898-1899, 1961-1962; 1 omslag en 1 blad
          - Stukken, 1898-1899, 1961
          - Plan van de fabriek, 1898, 1962; 1 blad
        - Correspondentie van de Roomboterfabriek Amerongen, 1900-1912, 1963; 1 omslag
        - Lijst van werknemers van de fabriek, met stukken betreffende hun verzekering tegen ongevallen en opgave bij de arbeidsinspectie, 1902-1907, 1964; 1 omslag
        - Stukken betreffende de benoeming van directeuren van de fabriek, 1905, 1909, 1965; 1 omslag
        - Stukken betreffende besluiten van de commissie van bijstand van de fabriek, 1905, 1966; 1 omslag
        - Tekening voor het aanbrengen c.q. vervangen van hekken bij de boterfabriek., 1967; 1 blad
          Anoniem, (ca. 1900). Potlood, kleurpotlood, 75,3 x 51 cm
        - Detail van hekwerk van de boterfabriek., 1968; 1 blad
          Anoniem, (ca. 1900). Potlood, 63,7 x 45,6 cm
        - Foto's van de fabriek, (begin 20e eeuw), 1969-1970; 2 stukken
          - Vooraanzicht, 19,5 x 15,2 cm, 1969
          - Interieur, 20 x 16 cm, 1970
        - Ontwerp voor de verbouwing van de fabriek, 1912, 1971; 1 blad
          Blauwdruk. J. Stuivinga te Zeist.
        - Inspectieverslagen van de stoomketel en rapport over de ingezonden boter, 1899-1912, 1972; 1 omslag
        - Jaarekeningen van de roomboterfabriek, 1899-1913, 1973; 1 pak
        - Balansboek van de fabriek, 1907-1913, 1974; 1 deel
        - Rekeningen van het reservefonds van de fabriek, met bijlagen, 1899-1913, 1975-1977; 2 delen en 1 omslag
          - 1899-1910, 1975
          - 1906/7-1912/13, 1976
          - Bijlagen, 1977
        - Grootboeken van de fabriek, 1906-1913, 1978-1979; 2 delen
          - 1906-1911, 1978
          - 1911-1913, 1979
        - Journalen van de fabriek, 1905-1913, 1980-1982; 3 delen
          - 1905-1912, 1980
          - 1906-1912 (uitgaven), 1981
          - 1910-1913 (ontvangsten), 1982
        - Kasboeken van de fabriek, 1899-1906, 1983-1988; 6 delen
          - 1899/1900-1900/1901, 1983
          - 1901/1902, 1984
          - 1902/1903, 1985
          - 1903/1904, 1986
          - 1904-1905, 1987
          - 1905/1906, 1988
        - Rekeningen-courant met de Van Ranzowbank, 1900-1912, 1989-1990; 2 pakken
          - 1900-1905, 1989
          - 1905-1912, 1990
        - Maandelijkse afrekeningen van inkomsten en uitgaven, 1899-1906, 1991-1996; 6 omslagen
          Het boekjaar loopt van maart-februari
          - 1899/1900, 1991
          - 1900/1901, 1992
          - 1901/1902, 1993
          - 1902/1903, 1994
          - 1904/1905, 1995
          - 1905/1906, 1996
        - Bijlagen bij de maandafrekeningen, 1899-1906, 1997-2003; 7 pakken
          - 1899/1900, 1997
          - 1900/1901, 1998
          - 1901/1902, 1999
          - 1902/1903, 2000
          - 1903/1904, 2001
          - 1904/1905, 2002
          - 1905/1906, 2003
        - Kasboeken met opgave van de dagelijkse banksaldi, 1906-1913, 2004-2007; 4 delen
          - 1906-1908, 2004
          - 1908-1910, 2005
          - 1910-1912, 2006
          - 1912-1913, 2007
        - Kasrekeningen van de fabriek, met overzichten en andere bijlagen, 1899-1913, 2008; 1 pak
        - Kwitanties, 1911-1913, 2009-2010; 2 pakken
          - 1911, 2009
          - 1912-1913, 2010
        - Boterverkoopboeken, registers van niet contant verkochte boter, 1902-1912, 2011-2013; 3 delen
          - 1902-1904, 2011
          - 1910-1911, 2012
          - 1911-1912, 2013
        - Kasboekjes van ontvangsten aan verkochte boter, melk en kaas, 1910-1913, 2014-2015; 2 delen
          - 1910-1912, 2014
          - 1912-1913, 2015
        - Maandelijkse overzichten van de standen van de diverse rekeningen courant van de fabriek, 1911-1912, 2016; 1 deel
        - Voorwaarden voor levering van melk door de fabriek, (1900). Gedrukt, 2017; 1 omslag
        - Maandopgaven van geleverde melk, 1899-1912, 2018-2021; 4 omslagen
          - 1899-1902, 2018
          - 1903-1906, 2019
          - 1907-1909, 2020
          - 1910-1912, 2021
        - Register van geleverde volle, onder- en karnemelk, 1910-1912, 2022; 1 deel
        - Register van melkkoeien, 1906-1911, 2023; 1 deel
        - Melkkaartjes en bonnenboekjes voor melk, (ca. 1910), 2024; 1 omslag
        - Register van spaarbankboekjes van melkrijders, 1900-1911, 2025; 1 katern
        - Stukken betreffende klanten van de fabriek, 1904-1905, 2026; 1 omslag
        - Papier voor de verpakking van roomboter van de roomboterfabriek "Amerongen", (1911), 2027; 1 omslag
        - Stukken betreffende aangekochte boter van andere fabrieken, met kwitanties, 1909-1912, 2028; 1 omslag
        - Stukken betreffende de opheffing en de verkoop van de fabriek, 1913, 2029; 1 pak
        - Jaarverslagen van diverse coöperatieve stoomzuivelfabrieken, 1904-1911, 2030-2032
          - "Steenderen", te Steenderen, 1904, 1909, 2030
          - "De Eensgezindheid" te Tzum, 1910/11, 2031
          - "Angelo-Eldrik" te Angerlo, 1910/11, 2032
        - Ned. Staatscourant no. 49, 1902, waarin opgenomen de Koninklijke besluiten ten aanzien van de oprichting van de N.V. Cultuurmaatschappij "Remmerden" te Rhenen, en van de N.V. Maatschappij tot exploitatie van de roomboterfabriek, voorheen gedreven door H.J. Nederveen te 's-Hertogenbosch, 1902, 2033; 1 omslag
        - Die Kunstbutter, ihre Fabrikation, ihr Gebrauchswerth, door Adolph Mayer, Heidelberg 1884, 2034; 1 katern
    - Uitoefening van rechten, 1.1.4.
      - Jacht- en visrecht, 1.1.4.1.
        - Verordeningen met betrekking tot de jacht te Amerongen, (17e en 18e eeuw)., 2035; 1 omslag; III, 56
        - Correspondentie betreffende de aan de heerlijkheid van Amerongen toekomende competentie in de rechtspraak over de jacht aldaar, 1678-1698, 2036; 1 pak; III, 54
        - Memorie betreffende het jachtrecht dat de heer van Amerongen toekomt, (ca. 1700), 2037; 1 omslag; HSS 1020
        - Akte van toestemming van de prins van Oranje aan de heer van Amerongen om de vrijdom van de jacht te vergroten ten noordoosten van het huis Amerongen, 1768, 2038; 1 stuk; III, 57
        - Akte van verpachting door Jacob van Wassenaer van Obdam aan de heer van Amerongen van het recht om konijnen te jagen in de Ginkel te Amerongen, 1643, 2039; 1 stuk; III, 55
        - Akte van erfpacht door de Staten van Utrecht voor Godard Adriaan van Reede van 22 morgen land naast het dorp Amerongen, met het recht om konijnen te jagen, 1644 october 11, 2040; 1 charter; III, 52
        - Stukken betreffende de erfpacht van het recht om konijnen te jagen in de bossen op de Heymenberg tussen Rhenen en de Grebbe, door de Staten van Utrecht in 1667 verleend aan Carel van Gelder en daarna aan leden van de familie Van Reede, met schetskaart, 1645-1774, 2041-2044; 1 omslag, 2 charters en 1 blad
          - 1645-1773, 2041; HSS 1020, III, 55, 56
          - 1667 okt. 8, 2042; III, 53
          - 1774 juni 11, 2043; I, 295, 296
          - Pen, papier, 42 x 22,5 cm, 2044; HSS 1020
        - Koninklijk besluit waarbij de door de vrouwe van Amerongen verzochte bevestiging van haar recht in de gehele jurisdictie van Amerongen jachtpalen te plaatsen, is geweigerd. Afschriften, 1816, 2045; 1 omslag; III, 59
        - Akten van aanstelling door de minister van justitie op verzoek van de vrouwe van Amerongen van veldwachter en een onbezoldigd opzichter van de jacht en visserij te Amerongen en Leersum, 1857, 1874 (3), 2046; 1 omslag; III, 60
        - Registers van geschoten wild, 1881-1926, 2047-2048; 1 deel en 1 omslag
          - 1881-1893, 2047; 1 deel
          - 1908-1926, 2048
        - Stukken betreffende de verhuring van de jacht in Amerongen en Leersum, 1886-1963, 2049; 1 pak
        - Jachtvergunningen voor Godard Bentinck, geldend voor Amerongen, Leersum en Rhenen, 1926-1927, 2050; 2 stukken
        - Kasboekje van uitgaven van de jachtopziener A. van Dijk, 1880-1887, 2051; 1 stuk
        - Register van bestelorders ten behoeve van bossen en jacht en paarden, bijgehouden door de jachtopziener H. van Weenk, 1932-1940, 2052; 1 deeltje
        - Instructie voor de jachtopziener H. van Weenk, 1936, met afschrift van een door hem opgesteld proces verbaal, 1937., 2053; 1 omslag
        - Vergunningen verleend door de commissaris van de koning(in) in de provincie Utrecht aan Godard van Aldenburg Bentinck voor het houden van 300 paar duiven te Amerongen, 1880-1940, 2054; 1 pak
        - Resoluties van de Staten van Utrecht en andere stukken betreffende de visserij in de Lek en het geschil daarover tussen de Staten van Utrecht en de Staten van Holland, 1727-1728. Afschriften, (18e eeuw)., 2055; 1 omslag; III, 396
        - Akten van verhuring aan Gerrit Schimmel van de visserij in de Rijn, 1924-1934, 2056; 1 omslag
        - Registers van visvergunningen, 1927-1962, 2057-2059; 3 katerns
          - 1927-1939, 2057
          - 1944-1955, 2058
          - 1965-1962, 2059
        - Akte van attestatie van Aart van Doorneweert c.s. inzake een ruzie met twee prikkevangers die de wateren van de heer van Amerongen bevissen, 1766, 2060; 1 stuk; III, 425
        - Prijscourant van garens en netten ten behoeve van de visserij, (1931), 2061; 1 stuk
        - Akte van verhuring door Elisabeth van Reede-Ginkel aan F.C. van Hall van het recht van de jacht van Zuilenstein en Wayestein, 1874, 2062; 1 stuk; III, 336
        - Kranteknipsel met ingezonden stukken tegen de jacht, (begin 20e eeuw)., 2063; 1 stuk
      - Tolrecht, 1.1.4.2.
        - Akten van verpachting van de Ameronger landtol, l582-1670, 2064; 1 omslag; III, 63
        - Ordonnanties van de landtol in het Oversticht van Utrecht, gevorderd aan de Grebbe, het veer te Rhenen, te Elst, te Amerongen, aan de Stenenbrug en aan de Holevoet te Scherpenzeel, 1674-1748. Deels gedrukt, 2065; 1 omslag; III, 66
        - Akte van aanstelling door Cornelis Gerrits, tollenaar van de landtol te Amerongen, van Jan Sarren tot inner van de tol op de Holevoet bij Scherpenzeel, 1614, met latere pachtcondities, 1726 en stukken betreffende de weigering van betaling van de pacht van de tol door de pachter en betaling van tol door de passsanten, 1724, 1750, 1752., 2066; 1 omslag; III, 64, 68, 69
        - Stukken betreffende de verhoging van tol- en weggeld aan de Grebbe, 1640-1688, met stukken betreffende het leggen van een kade aan de Grebbedijk, 1674., 2067; 1 omslag; III, 65, 67
        - Pachtconditie voor Judith de Leeuw, weduwe van Gerrit van Westrenen, van de landtol te Elst, 1821, 2068; 1 stuk; III, 70
        - Akte van overdracht door Gijsbert van Meeckeren c.s. aan Godard Adriaan van Reede, heer van Amerongen, van de kermis- en markttol aldaar, 1669, met stukken betreffende de inning van die tol, 1669-1733., 2069; 1 omslag
        - Stukken betreffende de overdracht aan het Koninkrijk der Nederlanden van de kermis- en markttol, alias vliegende tol, te Amerongen en van de erfpacht van de tol op de Grebbedijk, 1822-1829, 2070; 1 omslag; III, 71
      - Windrecht, 1.1.4.3.
        - Akte van uitgifte in erfpacht door Dirk van Broekhuizen aan Goert Dirksz. van een hond land tussen Leersum en "het gat van de berg", waar Goert Dirksz. een molen op zal zetten, l541 augustus 25., 2071; 1 charter; III, 72
        - Akte van goedkeuring door de rentmeester van de graaf van Holland als erfheer van het land van Utrecht, van de overdracht door Goert Dirksz. aan Dirk Woutersz. van de helft van de erfpacht van de wind en molen te Leersum l542 april 3., 2072; 1 charter; III, 73
        - Stukken betreffende de door Godard van Reede in de Nederstraat te Amerongen gebouwde rosmolen, 1623-1629, 2073; 1 omslag; III, 75, 76
        - Stukken betreffende de erfpacht van de wind te Amerongen, waarvan aan Godard Adriaan van Reede door de Staten van Utrecht de eigendom is verleend, 1650, met retroakte, 1603, 2074-2075; 1 omslag en 1 charter
          - 1650, 2074; III, 77
          - 1603 april 13, 2075; III, 74
        - Akte van hypotheek ten behoeve van Johan Verwey, drost van Amerongen, ten laste van Steven Petersz. onder verband van de wind- en rosmolen met bijbehorend land, 1650 augustus 13, 2076; 1 charter; III, 78
        - Akte van uitgifte in erfpacht van het recht van de wind door Godard Adriaan van Reede aan Steven Petersz. met akte van overeenkomst dat de rosmolen niet meer zal malen en de heer van Amerongen geen andere zal laten bouwen, 1651, met stukken betreffende de overdracht van deze erfpacht aan Cornelis Mattijsz., 1652, 2077-2079; 1 stuk en 3 charters
          - 1652, 2077; III, 81
          - 1651 juni (z.d.), 2078; III, 79
          - 1651 juni 3 (o.s.), 1652 juni 1 (o.s.), 2079; 1 transfix; III, 80
        - Verkoopcondities door Klaas Gerritsz. van Rijswijk met akte van toewijzing aan Hendrik Rutgersz. van de wind- en rosmolen aan de Achterweg te Amerongen, goedgekeurd door de heer van Amerongen, die het recht van nakoop bezit, 1659, 2080; 1 stuk; III, 82
        - Stukken betreffende de executoriale verkoop door Jacob Jansz. Vos van de wind- en rosmolen te Amerongen en de overdracht daarvan voor 3000 gulden door koper aan Godard Adriaan van Reede, 1674-1677, met retroakte, 1663, 2081-2084; 1 omslag en 3 charters
          - 1674-1677, 2081; III, 84
          - 1663 febr. 16, 2082; III, 83
          - 1677 mei 7, 2083; III, 84
          - 1677 sept. 17, 2084; III, 86
        - Bestek van een rosmolen te maken achter de korenmolen te Amerongen, aangenomen door Gerrit Jansz. van Garderen, 1677, 2085; 1 stuk; III, 85
      - Patronaatsrecht, 1.1.4.4.
        - Stukken betreffende onenigheden met Bernardus van Keppel, predikant te Amerongen, 1678-1681, 2086; 1 pak; III, 35
        - Stukken betreffende een geschil tussen de kerkeraad en het gerecht van Amerongen inzake wederzijdse competentie, 1680, 2087; 1 omslag; HSS 1020
        - Brieven inzake de beroeping van predikanten in Amerongen, 1740-1774, met uittreksels uit de notulen van de kerkeraad inzake beroepingen, 1645-1764., 2088; 1 omslag; HSS 1020, III, 440
        - Aantekeningen van bijbelteksten, opbrengst van collectes, enz., waarschijnlijk verzameld door leden van de kerkeraad in verband met beroepingen van predikanten, 1737-1779, 2089; 1 omslag
        - Brieven inzake de verhouding van de kerkeraad van Amerongen tot de heer of vrouwe van Amerongen, 1872-1879. Afschriften, (19e eeuw)., 2090; 1 omslag
        - Staat van de middelen en lasten van de kerk te Amerongen, 1685, 2091; 1 omslag; III, 413
        - Akte waarbij de broederschap van Sint Barbara te Amerongen de inkomsten uit haar goederen te Amerongen overdraagt aan de heer van Amerongen, tegen een jaarlijkse recognitie uit de dorpsmiddelen, 1629, met stukken betreffende de inkomsten uit pacht vanaf 1607., 2092; 1 omslag; HSS 1020
        - Akte van verkoop door Gerrit Jansen Kabell c.s. aan de kinderen van Johan Verwey en wijlen Antonia Utteweerdt van een rente uit een huis aan de Heerweg te Amerongen, 1655 nov. 30, 2093; 1 charter; III, 223
          In dorso aantekening van de overdracht van de rente aan de kerk te Amerongen, 1659, en van de aflossing, 1701.
        - Memories van de goederen behoord hebbend tot de vicarie op het Sint Joostenaltaar in de kerk van Amerongen, met akte van overdracht van deze goederen door de Staten van Utrecht aan Godard Adriaan van Reede, voor een som van 300 gulden, waarmee de heer van Amerongen de kerk aldaar in de reparatie van de vernielingen door de Fransen heeft bijgestaan, met retroakten, 1630-1679, 2094-2095; 1 omslag en 1 charter; III, 298
          - 1630-1679, 2094
          - 1674 aug. 6, 2095
        - Registers van de goederen van de kerk en het gasthuis te Amerongen, 1652-1675, 1761. Deels afschriften, (18e eeuw)., 2096; 1 omslag; HSS 1020
        - Uittreksel uit het schepenregister van Amerongen betreffende het begraven van overleden inwoners van Amerongen buiten de heerlijkheid, 1718, 2097; 1 stuk; HSS 1020
        - Bekendmaking van de Staten van Utrecht gericht aan de ambachtsheren in de provincie met verbod om voor het aanstellen van schoolmeesters en kosters recognitie aan te nemen, 1726. Gedrukt, 2098; 1 stuk; III, 51